es: Características de los productos de cuidado de uñas: Resistente a las astillas; Contiene calcio; Contiene vitaminas; Duradero; Fácil de aplicar; Fácil de quitar; Alta pigmentación; No requiere secado con UV/LED; Secado rápido; Fórmula de remoción; Apto para pieles sensibles; Requiere secado con UV/LED; Otros
zh-TW: 美甲用品特點: 耐碎裂; 含鈣; 含維生素; 耐用; 易於應用; 易於移除; 高上色力; 無需 UV／LED 固化; 速乾; 浸泡配方; 適用於敏感肌膚; 需要 UV／LED 固化; 其他
sv: Detaljer för nagelvård: Chipbeständig; Innehåller kalcium; Innehåller vitaminer; Hållbar; Lätt att rengöra; Lätt att ta bort; Hög pigmentering; Ingen UV/LED-härdning krävs; Snabbtorkande; Soak-off formel; Lämplig för känslig hud; UV/LED-härdning krävs; Övrigt
sl-SI: Značilnosti nege nohtov: Odporen na odkrušenje; Vsebuje kalcij; Vsebuje vitamine; Trajen; Enostaven za nanašanje; Enostaven za odstranjevanje; Visoka pigmentacija; UV/LED strjevanje ni potrebno; Hitro sušenje; Formula za odstranjevanje z namakanjem; Primerno za občutljivo kožo; UV/LED strjevanje je potrebno; Drugo
th: คุณลักษณะของผลิตภัณฑ์ดูแลเล็บ: กันเล็บฉีก; มีแคลเซียม; มีวิตามิน; ทนทาน; ใช้ง่าย; ล้างออกง่าย; เม็ดสีเข้มข้น; ไม่จำเป็นต้องอบไฟ LED/รังสียูวี; แห้งเร็ว; สูตรล้างง่าย; เหมาะสำหรับผิวหนังแพ้ง่าย; จำเป็นต้องอบไฟ LED/รังสียูวี; อื่นๆ
it: Funzionalità per la cura delle unghie: Resistente alle schegge; Contiene calcio; Contiene vitamine; Durevole; Facile da applicare; Facile da rimuovere; Ad alta pigmentazione; Non necessaria la polimerizzazione tramite UV o LED; Asciugatura rapida; Formula con soluzione a bagno; Ideale per le pelli sensibili; Necessaria la polimerizzazione tramite UV o LED; Altro
de: Eigenschaften der Nagelpflege: Splitterfest; Enthält Kalzium; Enthält Vitamine; Langlebig; Einfach aufzutragen; Einfach zu entfernen; Hohe Pigmentierung; Keine UV-/LED-Härtung erforderlich; Schnelltrocknend; Einweichformel; Geeignet für empfindliche Haut; UV-/LED-Härtung erforderlich; Sonstiges
tr: Tırnak bakım özellikleri: Çatlamaya dayanıklı; Kalsiyum içerir; Vitamin içerir; Dayanıklı; Kolay uygulanabilir; Kolay çıkarılabilir; Yüksek pigmentasyon; UV/LED kürleme gerektirmez; Çabuk kuruma; Sıvıyla temizleme formülü; Hassas ciltler için uygun; UV/LED kürleme gerektirir; Diğer
ko: 네일 케어 기능: 칩 내성; 칼슘 함유; 비타민 함유; 튼튼한; 도포가 용이함; 제거가 용이함; 높은 색소 침착; UV/LED 경화 필요 없음; 빠른 건조; 흡수식 포뮬러; 민감성 피부에 적합; UV/LED 경화 필요; 기타
lt-LT: Nagų priežiūros ypatybės: Atsparus skilinėjimui; Su kalciu; Su vitaminais; Atsparus; Lengvai paskirstomas; Lengvai valomas; Itin pigmentuotas; Nereikalinga UV / LED lempa; Greitai džiūstantis; Mirkoma formulė; Tinka jautriai odai; Džiūsta UV / LED lempoje; Kita
nb: Neglepleiefunksjoner: Hakkbestandig; Inneholder kalsium; Inneholder vitaminer; Slitesterk; Lett å anvende; Enkel å fjerne; Høy pigmentering; Ingen UV/LED-herding nødvendig; Hurtigtørkende; Vaskbar formel; Egnet for sensitiv hud; UV/LED-herding nødvendig; Annet
zh-CN: 指甲护理特点: 抗碎落; 含钙; 含维生素; 耐用; 易于使用; 易于卸除; 色素沉着过度; 无需 UV/LED 固化; 速干; 指甲油; 适合敏感肌肤; 需要 UV/LED 固化; 其他
sk-SK: Funkcie starostlivosti o nechty: Odolný voči trieskam; Obsahuje vápnik; Obsahuje vitamíny; Odolný; Jednoducho sa nanáša; Ľahko sa odstraňuje; Vysoká pigmentácia; Nevyžaduje sa UV/LED vytvrdzovanie; Rýchlo schnúci; Namáčací prípravok; Vhodné pre citlivú pokožku; Vyžaduje sa UV/LED vytvrdzovanie; Iné
ja: ネイルケア機能: 耐チップ; カルシウム配合; ビタミ配合; 耐久性に優れた; 塗りやすい; 取り外しやすい; 高い色素形成; UV/LED硬化不要; 急速乾燥; ソークオフ処方; 敏感肌に最適; UV/LED硬化必要; その他
cs: Vlastnosti péče o nehty: Odolné proti odštěpení; Obsahuje vápník; Obsahuje vitamíny; Odolné; Snadno se nanáší; Snadné vyjmutí; Vysoká pigmentace; Není nutné vytvrzovat UV/LED zářením; Rychlé schnutí; Vsakovací; Vhodné pro citlivou pokožku; Nutné vytvrzovat UV/LED zářením; Jiné
bg-BG: Характеристики за грижа за ноктите: Устойчивост на отчупване; Съдържа калций; Съдържа витамини; Издръжлив; Лесен за нанасяне; Лесно отстраняване; Висока пигментация; Не се изисква UV/LED втвърдяване; Бързо изсъхване; Формула за попиване; Подходящ за чувствителна кожа; Изисква се UV/LED втвърдяване; Други
ro-RO: Caracteristici produse pentru îngrijirea unghiilor: Rezistență la ciobire; Conține calciu; Conține vitamine; Durabil; Usor de aplicat; Ușor de îndepărtat; Pigmentare ridicată; Nu necesită întărire UV/LED; Uscare rapidă; Formulă de înmuiere; Potrivit pentru pielea sensibilă; Este necesară întărirea UV/LED; Altele
en: Nail care features: Chip resistant; Contains calcium; Contains vitamins; Durable; Easy to apply; Easy to remove; High pigmentation; No UV/LED curing required; Quick drying; Soak-off formula; Suitable for sensitive skin; UV/LED curing required; Other
pl: Charakterystyka produktów do pielęgnacji paznokci: Odporny na odpryski; Zawiera wapń; Zawiera witaminy; Trwały efekt; Łatwe do użycia; Łatwy do usunięcia; Wysoka pigmentacja; Nie wymaga utwardzania UV/LED; Szybkoschnący; Formuła namaczania; Odpowiedni do skóry wrażliwej; Wymagane utwardzanie UV/LED; Inne
el: Χαρακτηριστικά προϊόντων περιποίησης νυχιών: Ανθεκτικό στη θραύση; Περιέχει ασβέστιο; Περιέχει βιταμίνες; Ανθεκτικό; Εύκολο στην εφαρμογή; Εύκολο στην αφαίρεση; Έντονος χρωματισμός; Δεν απαιτείται σκλήρυνση UV/LED; Γρήγορο στέγνωμα; Φόρμουλα απορρόφησης; Κατάλληλο για ευαίσθητο δέρμα; Απαιτείται σκλήρυνση με UV/LED; Άλλο
da: Negleplejefunktioner: Chipbestandig; Indeholder calcium; Indeholder vitaminer; Holdbar; Let at påføre; Nem at fjerne; Høj pigmentering; Ingen UV/LED-hærdning påkrævet; Hurtigttørrende; Soak-off-formel; Velegnet til følsom hud; UV/LED-hærdning påkrævet; Andet
vi: Tính năng chăm sóc móng: Chống sứt mẻ; Chứa canxi; Chứa vitamin; Bền; Dễ áp dụng; Dễ loại bỏ; Lên màu tốt; Không cần sửa bằng tia UV/LED; Sấy khô nhanh; Công thức gel mềm; Phù hợp với làn da nhạy cảm; Cần sửa bằng tia UV/LED; Khác
hr-HR: Značajke proizvoda za njegu noktiju: Otporno na pucanje; Sadrži kalcij; Sadrži vitamine; Izdržljivo; Jednostavno nanošenje; Jednostavno uklanjanje; Visoka pigmentacija; Nije potrebno UV/LED tretiranje; Brzo sušenje; Formula za uklanjanje trajnog laka / gela; Pogodno za osjetljivu kožu; Potrebno UV/LED tretiranje; Ostalo
pt-PT: Recursos para cuidar das unhas: Resistente a lascas; Contém cálcio; Contém vitaminas; Durável; Fácil de aplicar; Fácil de remover; Alta pigmentação; Não é necessária cura UV/LED; Secagem rápida; Fórmula de imersão; Adequado para pele sensível; É necessária cura UV/LED; Outro
ru: Свойства средств для ухода за ногтями: Устойчивы к сколам; Содержит кальций; Содержит витамины; Стойкий; Легко наносится; Легко смывается; Насыщенный пигмент; Не требуется сушка в УФ/светодиодной лампе; Быстросохнущий; Удаляется замачиванием; Подходит для чувствительной кожи; Требуется сушка в УФ/светодиодной лампе; Другое
fr: Caractéristiques du soin des ongles: Résistant aux éclats; Contient du calcium; Contient des vitamines; Durable; Facile à appliquer; Facile à retirer; Forte pigmentation; Aucun durcissement par UV/LED requis; Séchage minute; Formule de trempage; Convient aux peaux sensibles; Durcissement par UV/LED nécessaire; Autre
hu: Körömápoló jellemzői: Erős; Kalciumot tartalmaz; Vitaminokat tartalmaz; Tartós; Könnyen felvihető; Könnyen eltávolítható; Magas pigmentáció; Nincs szükség UV-/LED-lámpás kezelésre; Gyorsan száradó; Felszívódó formula; Érzékeny bőrre alkalmas; UV-/LED-lámpás kezelés szükséges; Egyéb
pt-BR: Recursos para cuidar das unhas: Não lasca; Contém cálcio; Contém vitaminas; Durável; Fácil de aplicar; Fácil de remover; Alta pigmentação; Cura de UV/LED não necessária; Secagem rápida; Fórmula de imersão; Adequado para pele sensível; Cura de UV/LED necessária; Outro
fi: Kynsienhoito-ominaisuudet: Lohkeavuuden kestävä; Sisältää kalsiumia; Sisältää vitamiineja; Kestävä; Helppo levittää; Helppo poistaa; Korkea pigmentaatio; UV/LED-kovettumista ei vaadita; Nopeasti kuivuva; Liotuskoostumus; Sopii herkälle iholle; UV/LED-kovettumista ei vaadita; Muu
nl: Kenmerken nagelverzorging: Bladdert niet af; Bevat calcium; Bevat vitamines; Duurzaam; Gemakkelijk aan te brengen; Eenvoudig te verwijderen; Hoge pigmentatie; Geen UV-/led-uitharding vereist; Sneldrogend; Inweekformule; Geschikt voor de gevoelige huid; UV/led-uitharding vereist; Andere